【裁判字號】    95,訴,3593
【裁判日期】    951213
【裁判案由】    毒品危害防制條例
【裁判全文】
臺灣臺中地方法院刑事判決              95年度訴字第3593號
公  訴  人  臺灣臺中地方法院檢察署檢察官
被      告  甲○○
                    （另案於臺灣臺中看守所羈押中）
上列被告因違反毒品危害防制條例案件，經檢察官提起公訴（九
十五年度毒偵字第三九八八號），被告於準備程序中就被訴事實
為有罪之陳述，受命法官於聽取當事人之意見後，由本院合議庭
裁定以簡式審判程序判決如下：
    主    文
甲○○施用第一級毒品，累犯，處有期徒刑拾月，扣案之注射針
筒參支沒收。又施用第二級毒品，累犯，處有期徒刑肆月。應執
行有期徒刑壹年，扣案之注射針筒參支沒收。
    犯罪事實
一、甲○○於民國八十九年間因施用毒品案件，經依本院八十九
    年度毒聲字第七六○號裁定送勒戒處所觀察勒戒結果，認無
    繼續施用毒品之傾向，於八十九年二月十九日執行完畢，並
    由臺灣臺中地方法院檢察署檢察官以八十九年度毒偵字第一
    ○三二號、第一二九三號為不起訴處分確定。復於八十九年
    十月間因施用第一、二級毒品案件，經依本院八十九年度毒
    聲字第四六八二號裁定送觀察勒戒後，認有繼續施用毒品之
    傾向，於八十九年十月三十日起訴並施以強制戒治，於九十
    年七月十九日停止戒治付保護管束，嗣於九十年十一月七日
    保護管束期滿執行完畢，並於八十九年十二月二十八日由本
    院以八十九年度訴字第二七六四號判決分處有期徒刑十月、
    六月，並定應執行有期徒刑一年二月確定，復因竊盜案件，
    於九十年二月十三日經臺灣高等法院臺中分院以九十年度上
    易字第十七號判決處有期徒刑八月確定後，於九十年八月十
    四日經臺灣高等法院臺中分院以九十年度聲字第一一八四號
    裁定定應執行刑有期徒刑一年八月確定，於九十一年九月十
    日縮短刑期假釋出監交付保護管束，於九十二年二月二十六
    日保護管束期滿未經撤銷視為徒刑執行完畢。詎仍不知悔改
    ，於強制戒治執行完畢後五年內，復分別基於施用第一級毒
    品海洛因、第二級毒品甲基安非他命（起訴書誤載為安非他
    命）之犯意，於：(1)於九十五年七月十五日中午，在臺中市
    南屯區○○里○○路二二之三號其住處，以將第一級毒品海
    洛因摻入美那水稀釋，再以注射針筒注射之方式，施用第一
    級毒品海洛因一次。(2)於九十五年七月十五日中午，在臺中
    市○○區○○里○○路二二之三號其住處，以將第二級毒品
    甲基安非他命置入玻璃球，點火燒烤吸食所產生霧氣之方式
    ，施用第二級毒品甲基安非他命一次。嗣於九十五年七月十
    五日十六時四十分許，為警在臺中市○○區○○路與大墩六
    街口處查獲，並扣得其所有之第一級毒品海洛因十八包（合
    計淨重三．七八公克，空包裝總重四．九七公克，其涉犯販
    賣第一級毒品罪部分，另案審理中），及其所有供其施打及
    預備施打第一級毒品海洛因使用之注射針筒三支，且經警採
    集其尿液送詮昕科技股份有限公司以ＧＣ／ＭＳ方法檢驗結
    果，均呈可待因、嗎啡、安非他命、甲基安非他命陽性反應
    ，因而查悉上情。
二、案經臺中市警察局第四分局報告臺灣臺中地方法院檢察署檢
    察官偵查起訴。
    理  由
壹、程序方面：
一、按除被告所犯為死刑、無期徒刑、最輕本刑為三年以上有期
    徒刑之罪或高等法院管轄第一審案件者外，於法院行準備程
    序進行中，被告先就被訴事實為有罪之陳述時，審判長得告
    知被告簡式審判程序之旨，並聽取當事人、代理人、辯護人
    及輔佐人之意見後，裁定進行簡式審判程序；且受命法官行
    準備程序，與法院或審判長有同一之權限；又簡式審判程序
    之證據調查，不受刑事訴訟法第一百五十九條第一項、第一
    百六十一條之二、第一百六十一條之三、第一百六十三條之
    一及第一百六十四條至第一百七十條規定之限制，刑事訴訟
    法第二百七十三條之一第一項、第二百七十九條第二項前段
    、第二百七十三條之二分別定有明文。
二、查本件被告甲○○所犯為死刑、無期徒刑、最輕本刑為三年
    以上有期徒刑以外之罪，且非高等法院管轄第一審之案件，
    經本院合議庭裁定由受命法官行準備程序時，被告就被訴事
    實為有罪之陳述後，復經本院合議庭裁定由受命法官獨任行
    簡式審判程序，是其證據之調查，自不受刑事訴訟法第一百
    五十九條第一項、第一百六十一條之二、第一百六十一條之
    三、第一百六十三條之一及第一百六十四條至第一百七十條
    規定之限制，合先敘明。
貳、實體方面：
一、上揭犯罪事實，業據被告甲○○於警詢、偵查及本院審理時
    坦承不諱，且其經警查獲後，所採集其尿液送詮昕科技股份
    有限公司以ＧＣ／ＭＳ方法檢驗結果，呈可待因、嗎啡、安
    非他命、甲基安非他命陽性反應一節，亦有採集尿液鑑定同
    意書、真實姓名對照表、詮昕科技股份有限公司九十五年七
    月三十一日第00000000號濫用藥物尿液檢驗報告各
    一件在卷可稽。此外，復有扣案之注射針筒三支，及卷附之
    示意圖一張、現場照片五張可資佐證，堪信被告之自白與事
    實相符。又被告於八十九年間因施用毒品案件，經依本院八
    十九年度毒聲字第七六○號裁定送勒戒處所觀察勒戒結果，
    認無繼續施用毒品之傾向，於八十九年二月十九日執行完畢
    ，並由臺灣臺中地方法院檢察署檢察官以八十九年度毒偵字
    第一○三二號、第一二九三號為不起訴處分確定。復於八十
    九年十月間因施用第一、二級毒品案件，經依本院八十九年
    度毒聲字第四六八二號裁定送觀察勒戒後，認有繼續施用毒
    品之傾向，於八十九年十月三十日起訴並施以強制戒治，於
    九十年七月十九日停止戒治付保護管束，嗣於九十年十一月
    七日保護管束期滿執行完畢等情，有卷附臺灣高等法院被告
    前案紀錄表一件可稽。本案事證明確，被告於強制戒治執行
    完畢後五年內再犯施用第一、二級毒品犯行洵堪認定，應予
    依法論科。
二、論罪科刑：
（一）按海洛因、甲基安非他命分係毒品危害防制條例第二條第
      二項第一、二款所列之第一、二級毒品，不得非法施用。
      故核被告所為，係犯毒品危害防制條例第十條第一項之施
      用第一級毒品罪、同條例第十條第二項之施用第二級毒品
      罪。
（二）被告施用第一級毒品及第二級毒品前，持有第一、二級毒
      品之低度行為，已為施用之高度行為所吸收，均不另論罪
      。
（三）被告於八十九年十月間因施用第一、二級毒品案件，於八
      十九年十二月二十八日由本院以八十九年度訴字第二七六
      四號判決分處有期徒刑十月、六月，並定應執行有期徒刑
      一年二月確定，復因竊盜案件，於九十年二月十三日經臺
      灣高等法院臺中分院以九十年度上易字第十七號判決處有
      期徒刑八月確定後，於九十年八月十四日經臺灣高等法院
      臺中分院以九十年度聲字第一一八四號裁定定應執行刑有
      期徒刑一年八月確定，於九十一年九月十日縮短刑期假釋
      出監交付保護管束，於九十二年二月二十六日保護管束期
      滿未經撤銷視為徒刑執行完畢一情，有臺灣高等法院被告
      前案紀錄表在卷可考，其於有期徒刑之執行完畢後，五年
      以內故意再犯本件有期徒刑以上之罪，為累犯，應依刑法
      第四十七條第一項之規定加重其刑。
（四）爰審酌被告有多次違反毒品危害防制條例、竊盜之犯罪前
      科，且曾因施用毒品犯行經觀察勒戒及強制戒治執行完畢
      （有上開前科表可考），其竟未能從中記取教訓，深切體
      認毒品危害己身健康之鉅，反而再次施用第一、二級毒品
      ，足見被告自制能力尚有未足，而有接受相當期間監禁教
      化之必要，以促其及早矯正吸毒惡習；惟念及施用毒品固
      戕害個人健康至鉅，然就他人權益之侵害仍屬有限，及其
      犯後業已坦承犯行之態度，暨其犯罪之動機、目的、手段
      等一切情狀，分別量處如主文所示之刑，並定其應執行之
      刑，以示懲儆。
（五）另扣案之第一級毒品海洛因十八包（合計淨重三．七八公
      克，空包裝總重四．九七公克），雖屬毒品危害防制條例
      第二條第二項第一款所規定之毒品，然係供被告另案販賣
      毒品罪使用之證物，業據公訴人於本院審理時陳述在卷，
      故不宜在本案逕依毒品危害防制條例第十八條第一項前段
      規定，宣告沒收銷燬之。至扣案之注射針筒三支均為被告
      所有，其中一支係供被告施用第一級毒品海洛因使用過之
      物，另二支係預備供施打第一級毒品海洛因使用之物，均
      併依刑法第三十八條第一項第二款之規定，宣告沒收之。
三、不另為無罪諭知部分：
（一）公訴意旨另以：被告於九十五年五月初某日起至上開施用
      第一級毒品行為前止，亦有施用第一級毒品海洛因之犯行
      ，而認此部分與前開九十五年七月十五日施用第一級毒品
      海洛因部分，有包括一罪之集合犯關係，因認被告此部分
      行為亦涉犯毒品危害防制條例第十條第一項之施用第一級
      毒品罪嫌。
（二）按犯罪事實應依證據認定之，無證據不得認定犯罪事實；
      又不能證明被告犯罪者，應諭知無罪之判決，刑事訴訟法
      第一百五十四條第二項及第三百零一條第一項分別定有明
      文。又按被告或共犯之自白，不得作為有罪判決之唯一證
      據，仍應調查其他必要之證據，以察其是否與事實相符，
      刑事訴訟法第一百五十六條第二項定有明文。且按施用毒
      品尿液中排出最長時限，受施用劑量、施用方式、個人體
      質及其代謝情況等因素影響，因個案而異，一般可檢出最
      長時間海洛因服用後二至四天一節，有行政院衛生署管制
      藥品管理局九十二年十二月二日管檢字第○九二○○○九
      九九○號函可參。
（三）經查，被告於警詢、偵查迄本院審理時，僅就其於九十五
      年七月四日施用海洛因一次部分為一致之供述，至被告施
      用海洛因之時間等事項，被告先於警詢時陳稱：其自九十
      四年十一月起至九十五年七月十五日止，有施用第一級毒
      品海洛因之行為等語；於偵查中則陳稱：其自九十五年五
      月初起至九十五年七月十五日止，有施用第一級毒品海洛
      因之行為，平均三或五天施用一次等語；嗣於法官訊問時
      則改稱：其於九十五年七月十五日中午有施用第一級毒品
      海洛因一次，之前有無施用不記得等語，故被告就其施用
      海洛因之自白均互有不同，存有瑕疵，已難遽予憑採。再
      參諸前開行政院衛生署管制藥品管理局函釋意見，可知施
      用第一級毒品海洛因尿液中排出之最長時限，亦可能僅為
      服用後二天，則被告除就前揭九十五年七月十五日施用第
      一級毒品海洛因一次犯行之自白部分，確能以前揭尿液檢
      驗報告，作為此部分事實之補強證據，並進一步認定被告
      此部分自白確與事實相符外，就被告逾此部分之前揭自白
      ，除存有瑕疵外，亦乏積極證據足資認定，自無從逕為不
      利被告之認定。惟公訴人認此部分與上述經本院認定有罪
      部分有集合犯之實質上一罪關係，本院爰不另為無罪之諭
      知，附此敘明。
據上論斷，應依刑事訴訟法第二百七十三條之一第一項、第二百
九十九條第一項前段，毒品危害防制條例第十條第一項、第二項
，刑法第十一條前段、第四十七條第一項、第五十一條第五款、
第三十八條第一項第二款判決如主文。
本案經檢察官乙○○到庭執行職務。
中    華    民    國  九十五  年  十二    月  十三    日
                  刑事第九庭    法  官  莊  秋  燕
以上正本證明與原本無異。
如不服本判決，應於判決送達後十日內，向本院提出上訴狀
（須附繕本），上訴於臺灣高等法院臺中分院。
                                書記官  莊  玉  惠
中    華    民    國  九十五  年  十二    月  十三    日
附錄本案論罪科刑法條全文：
毒品危害防制條例第十條
施用第一級毒品者，處六月以上五年以下有期徒刑。
施用第二級毒品者，處三年以下有期徒刑。


司法院資訊處製作；財團法人民間司法改革基金會備份。
